臺灣臺南地方法院刑事判決　　　　　　　96年度易字第607號
公　訴　人　臺灣臺南地方法院檢察署檢察官
被　　　告　丙○○
　　　　　　　　　　（現於臺灣臺南看守所羈押中）
上被告因竊盜等案件，經檢察官提起公訴（96年度偵字第5218號
），被告於本院準備程序中就被訴事實為有罪陳述，經本院合議
庭裁定適用簡式審判程序，判決如下：
        主  文
丙○○攜帶兇器竊盜，累犯，處有期徒刑柒月；又攜帶兇器竊盜
，累犯，處有期徒刑柒月；又攜帶兇器竊盜，累犯，處有期徒刑
柒月；又攜帶兇器竊盜，累犯，處有期徒刑柒月；又攜帶兇器竊
盜，累犯，處有期徒刑柒月。應執行有期徒刑貳年。扣案T型撬
門工具壹組沒收。
    事實及理由
一、本件犯罪事實：丙○○（冒用莊瑞昌之名義應訊部分由檢察
    官另行偵辦）前曾於民國92年間，因違反毒品危害防制條例
    及竊盜等案件，經臺灣高雄地方法院92年10月31日92年度訴
    字1861號、92年12月30日92年度易字第2278號判決各判處有
    期徒刑1年，並裁定應執行刑有期徒刑1年10月確定，嗣於94
    年10月20日縮刑假釋出監，同年12月1日縮刑期滿，以已執
    行論。詎猶不知悔改，復意圖為自己不法所有，於96年3月
    20 日，攜帶客觀上足以對人之生命、身體安全構成威脅，
    具有危險性之兇器T型工具1組，騎乘車牌號碼XTF－378號重
    型機車，在臺南市多處地點，以撬開汽車車門鎖或開啟車門
    等方式，竊取陳福建、鄭明睿、蘇文棋、陳文雄、甲○○之
    財物（犯罪時間、地點、被害人姓名、方法及所得財物詳如
    附表所載），得手後置放於前揭機車腳踏板上。嗣於96年3
    月20日下午5時20分許，在臺南市○區○○路560號前，正欲
    將其所竊得甲○○所有之電動鑽機1台、電鋸2台等物，置放
    於前揭機車上時，適為甲○○發現報警查獲，並在該機車上
    扣得附表所示之財物及T型工具1組，復經由其供述循線查悉
    上情。
二、上開犯罪事實之證據：
（一）被告於警詢、偵查，及本院審理時之自白。
（二）被害人陳福建、鄭明睿、蘇文棋、陳文雄、甲○○警詢及
      偵查中之陳述。
（三）扣押物品目錄表2紙、贓物認領保管單5紙、現場及贓物照
      片共28幀。
三、按攜帶兇器竊盜罪，係以行為人攜帶兇器竊盜為其加重條件
    ，此所謂兇器，其種類並無限制，凡客觀上足對人之生命、
    身體、安全構成威脅，具有危險性之兇器均屬之，且祇須行
    竊時攜帶此種具有危險性之兇器為已足，並不以攜帶之初有
    行兇之意圖為必要（最高法院79年臺上字第5253號判例要旨
    參照）。查本件被告丙○○竊取如附表所示之財物時，攜帶
    客觀上足以殺傷人生命、身體之T型撬門工具1組，不論其於
    著手竊盜時有無實際使用，參照前開判例意旨，均應論以攜
    帶兇器竊盜罪。核被告所為，係犯刑法第321條第1項第3款
    攜帶兇器竊盜罪。次按接續犯，係指數行為於同時同地或密
    切接近之時地實施，侵害同一之法益，各行為之獨立性極為
    薄弱，依一般社會健全觀念，在時間差距上，難以強行分開
    ，在刑法評價上，以視為數個舉動之接續施行，而為包括之
    一罪（最高法院86年臺上字第3295號判例要旨參照）。本案
    被告於台南市各地點竊取被害人陳福建等5人所有財物之行
    為，雖係時間及地點密接，惟因各該財物所有權歸屬不同被
    害人，所侵害之法益不同；且被告主觀上對於行竊之財物，
    係分屬不同人所有一節，有所認識，顯係基於各別犯意行竊
    ，應分論併罰之。又被告曾於民國92年間，因違反毒品危害
    防制條例及竊盜等案件，經臺灣高雄地方法院92年10月31日
    92年度訴字1861號、92年12月30日92年度易字第2278號分別
    判處有期徒刑1年，並裁定應執行刑有期徒刑1年10月確定，
    嗣於94年10月20日縮刑假釋出監，而於94年12月1日假釋期
    滿以已執行論，有臺灣高等法院被告前案紀錄表在卷可考，
    其於5年以內故意再犯本件有期徒刑以上之罪，為累犯，均
    應依法加重其刑。爰審酌被告正值壯年，卻思不勞而獲之犯
    罪動機、手段、目的，以及犯後坦承，並偕同警方在臺南市
    北區、安平區等地清查（參臺南市警察局第一分局96年4月4
    日南市警一刑偵字第09641175820號函）之態度，以及所竊
    財物總價約新臺幣32,000元，並已由被害人領回等一切情狀
    ，認檢察官對被告具體求刑有期徒刑3年，罪責不相當，爰
    分別量處如主文所示之刑，並定其應執行之刑。又扣案之T
    型撬門工具1組，為被告所有，供其本案竊盜罪所用之物，
    業據其供承在卷，爰依刑法38條第1項第2款宣告沒收。
據上論斷，應依刑事訴訟法第273條之1第1項、第299條第1項前
段，刑法第321條第1項第3款、第47條第1項、第51條第5款、第
38條第1項第2款，判決如主文。
本案經檢察官乙○○到庭執行職務。
中　　華　　民　　國　　96　　年　　6　　月　　15　　日
　　　　　　　　　刑事第十二庭  法　官　魏玉英
以上正本證明與原本無異。
如不服本件判決，得自收受送達之日起10日內，向本院提起上訴
狀，上訴於本院管轄之第二審地方法院合議庭（須附繕本）。
　　                            書記官　曾盈靜
中　　華　　民　　國　　96　　年　　6　　月　　15　　日
附表
┌──┬─────┬─────┬────┬───────┬───────┐
│編號│ 犯罪時間 │ 犯罪地點 │ 被害人 │ 犯 罪 經 過  │ 所 得 財 物  │
│    │          │          │        │              │（金額新台幣）│
├──┼─────┼─────┼────┼───────┼───────┤
│    │96年3月20 │臺南市國平│ 陳福建 │以自備之T型工 │電動鑽機（META│
│1   │日下午2時 │路某處    │        │具撬開陳福建所│BO型、銀頭綠手│
│    │許        │          │        │使用停放於左揭│把）1台（價值 │
│    │          │          │        │地點之車號2592│約4000元）    │
│    │          │          │        │－LY號自用小貨│              │
│    │          │          │        │車車門鎖後，竊│              │
│    │          │          │        │取置放於車內右│              │
│    │          │          │        │前座之電動鑽機│              │
│    │          │          │        │1台           │              │
├──┼─────┼─────┼────┼───────┼───────┤
│    │96年3月20 │臺南市育德│ 鄭明睿 │徒手開啟鄭明睿│起吊機（黃色）│
│2   │日下午3時 │路177巷136│        │停放於左揭地點│1台（價值約1萬│
│    │至5時許   │弄口      │        │之自用小貨車車│元）          │
│    │          │          │        │門（未上鎖），│              │
│    │          │          │        │竊取置放於車內│              │
│    │          │          │        │右前座起吊機1 │              │
│    │          │          │        │台            │              │
├──┼─────┼─────┼────┼───────┼───────┤
│    │96年3月20 │臺南市裕農│ 蘇文棋 │徒手開啟蘇文棋│電動鑿壁機（  │
│3   │日下午4時 │路469號前 │        │所使用停放於左│MAKITA型）1台 │
│    │許        │          │        │揭地點車號3911│（價值約7800元│
│    │          │          │        │－LW號自用小客│）            │
│    │          │          │        │貨兩用車車門（│              │
│    │          │          │        │未上鎖）後，竊│              │
│    │          │          │        │取置放於車內後│              │
│    │          │          │        │座電動鑿壁機1 │              │
│    │          │          │        │台            │              │
├──┼─────┼─────┼────┼───────┼───────┤
│    │96年3月20 │臺南市中華│ 陳文雄 │徒手開啟陳文雄│平面砂輪機（  │
│4   │日下午5時 │東路2段22 │        │所使用停放於左│MAKTEC，MT954 │
│    │許        │巷9弄8號  │        │揭地點車號TO－│型，橘色）1台 │
│    │          │          │        │8748號自用小客│（價值約1200元│
│    │          │          │        │貨兩用車車門（│）            │
│    │          │          │        │未上鎖）後，竊│              │
│    │          │          │        │取置放於車內後│              │
│    │          │          │        │座筒內之平面砂│              │
│    │          │          │        │輪機1台       │              │
├──┼─────┼─────┼────┼───────┼───────┤
│    │96年3月20 │臺南市東區│ 甲○○ │以自備之T型工 │電動鑽機（VD10│
│5   │日下午5時 │生產路560 │        │具撬開甲○○所│0型）1台、電鋸│
│    │20分許    │號        │        │使用停放於左揭│（MAKTEC－MT58│
│    │          │          │        │地點之車號D4－│0型）、電鋸（7│
│    │          │          │        │7635號自用小貨│型）各1台（共 │
│    │          │          │        │車車門鎖後，竊│價值約9000元）│
│    │          │          │        │取置放於車內駕│              │
│    │          │          │        │駛座之電動鑽機│              │
│    │          │          │        │1台、電鋸2台  │              │
└──┴─────┴─────┴────┴───────┴───────┘
附錄本案論罪科刑法條全文
刑法第321條
犯竊盜罪而有左列情形之一者，處 6 月以上、 5 年以下有期徒刑：
一  於夜間侵入住宅或有人居住之建築物、船艦或隱匿其內而犯之者。
二  毀越門扇、牆垣或其他安全設備而犯之者。
三  攜帶兇器而犯之者。
四  結夥三人以上而犯之者。
五  乘火災、水災或其他災害之際而犯之者。
六  在車站或埠頭而犯之者。
前項之未遂犯罰之。
